福建連江地方法院刑事附帶民事訴訟判決　 95年度附民字第1號
原　　　告　乙○○
被　　　告　甲○○
上列被告因本院95年度易字第18號被告甲○○被訴詐欺案件，經
原告提起附帶民事訴訟請求損害賠償，本院判決如下：
    主      文
原告之訴及其假執行之聲請均駁回。
　　事實及理由
一、原告主張：被告甲○○明知柏閣室內裝潢公司未經設立登記
    ，為承攬原告所有位於新竹華邦電子家園內房屋之室內裝潢
    工程，竟意圖為自己不法所有，於民國 91年12月4日在台北
    市○○區○○路大潤發公司內之星巴克咖啡店，與原告商洽
    該工程之合約事宜，為取信於原告，而交付載有「柏閣室內
    裝潢工程甲○○」之名片，並訛稱其係柏閣室內裝潢公司之
    設計師，有能力進行裝潢設計及工程施工，使原告信以為真
    並陷於錯誤，遂與被告就前開房屋裝潢工程簽約，而以總價
    款新臺幣（下同） 414萬元將該裝潢工程交予被告施工，原
    告因該工程迄今共計給付被告 360萬元。嗣後被告並未依約
    進行及完成該裝潢工程，所交付之工程品質亦偷工減料，原
    告要求改善未獲置理，經原告向經濟部公司登記資料查詢系
    統查詢，得知並無柏閣室內裝潢公司之登記資料，始知受騙
    等語，並聲明：被告應給付原告 360萬元，及法定遲延利息
    ，並願供擔保，請准宣告假執行。
二、被告則以：承攬合約書內並未載明是「公司」，因此被告並
    非以公司名義與原告簽約，被告確實有依約施工完成，然因
    原告以工程延誤及工作物有瑕疵為由，拒付尾款，被告亦有
    對原告提起民事訴訟，如果被告存心詐騙原告，就不可能將
    工程完工等語置辯。
三、按刑事附帶民事訴訟，其刑事部分諭知無罪、免訴或不受理
    之判決者，應以判決駁回原告之訴，刑事訴訟法第503條第1
    項前段定有明文。又因犯罪而受損害之人，於刑事訴訟程序
    ，得附帶提起民事訴訟，對於被告及依民法負損害賠償責任
    之人，請求回復其損害，刑事訴訟法第487條第1項定有明文
    ，是附帶民事訴訟之提起，必以刑事訴訟程序之存在為前提
    ，若刑事訴訟程序已由法院為無罪或免訴判決而終結，原告
    對依民法負損害賠償責任之人提起之附帶民事訴訟亦無從單
    獨存在，自應併予駁回。本件被告甲○○所涉詐欺案件，已
    經本院為無罪判決在案，參照前述法條規定及說明，本件原
    告所提附帶民事訴訟應均予駁回。又原告之訴既經駁回，其
    假執行之聲請亦失所附麗，應併予駁回。
四、據上論結，應依刑事訴訟法第503條第1項前段，判決如主文
    。
中　　華　　民　　國　　96　　年　　2 　　月　　8 　　日
                  刑事庭    審判長法　官　邱志平
                                  法  官  林鈺琅
                                  法  官  羅國鴻
以上正本與原本無異
對於本判決如有不服，應於送達後10日內，向本院提出上訴狀，
但非對刑事訴訟之判決有上訴時，不得上訴。
中　　華　　民　　國　　96　　年　　2 　　月　　8 　　日
        　　                　  　書記官　林長貴
